臺灣屏東地方法院簡易民事判決
                               111年度屏簡字第569號
原      告  王昭家  

被      告  王麗華  

上列當事人間排除侵害事件，本院於民國111年11月28日言詞辯
論終結，判決如下：
    主  文
一、被告應將門牌號碼為屏東市○○街00號房屋搭設之鷹架拆除。
二、原告其餘之訴駁回。
三、訴訟費用由被告負擔9/10，餘由原告負擔。
四、本判決第一項得假執行，但被告如以新臺幣（下同）97,300
     元為原告預供擔保，得免為假執行。
    事實及理由
一、原告主張：緣門牌號碼為屏東縣○○市○○街00號房屋（下稱系
    爭建物），為兩造及其他共有人所公同共有，被告未經原告
    及其他共有人同意，於111年5月12日雇工擅自搭設鷹架，為
    此請求拆除；另因被告搭設該鷹架，造成小偷易利用該鷹架
    跨入隔壁原告居住之屏東市○○路000號二樓、三樓，原告因
    此擔心而無法入眠，為此請求賠償每日精神慰撫金新臺幣（
    下同）500元等語。聲明：㈠被告應將門牌號碼為屏東市○○街
    00號房屋搭設之鷹架拆除（按原告漏載「房屋」）；㈡被告
    應自111年5月12日起至拆除上開鷹架之日止，按日給付原告
    新臺幣500元。
二、被告則以：系爭建物為兩造及其他共有人所公同共有，被告
    有於111年5月12日雇工擅自搭設鷹架，但係為了整修門牌號
    碼為屏東縣○○市○○街00○00號房屋等語置辯。聲明：請求駁
    回原告之訴。
三、本件系爭建物係未為建物所有權第一次登記之房屋，為原告
    、被告及訴外人施千慧、王慶輝、吳慈芸、王程即王治平、
    王智宏、王馨偵等人所共有乙節，有卷存本院108年度家繼
    訴字第28號民事判決可稽（見本院卷第67-87頁）。又原告
    主張被告未經原告及其他共有人同意，於111年5月12日雇工
    擅自搭設鷹架乙節，有卷存照片可證（見本院卷第103-109
    頁），並為被告所不爭執（見本院卷第99、100頁），應可
    信為真實。
四、按「所有人對於無權占有或侵奪其所有物者，得請求返還之
    。對於妨害其所有權者，得請求除去之。有妨害其所有權之
    虞者，得請求防止之。」、「共有物之管理，除契約另有約
    定外，應以共有人過半數及其應有部分合計過半數之同意行
    之。但其應有部分合計逾三分之二者，其人數不予計算。依
    前項規定之管理顯失公平者，不同意之共有人得聲請法院以
    裁定變更之。前二項所定之管理，因情事變更難以繼續時，
    法院得因任何共有人之聲請，以裁定變更之。共有人依第一
    項規定為管理之決定，有故意或重大過失，致共有人受損害
    者，對不同意之共有人連帶負賠償責任。共有物之簡易修繕
    及其他保存行為，得由各共有人單獨為之。」此民法第767
    條第1項、第820條分別定有明文。本件由原告所提出之照片
    （見本院卷第17頁之信封袋內）觀之，系爭建物已屬破舊，
    而被告將系爭建物整幢搭設鷹架並以塑膠布圍起來，顯見被
    告並非僅簡易修繕或維持系爭建物現狀為目的而為之保存行
    為，而係對系爭建物作大規模之整修，則被告自應依上開民
    法第820條規定，徵得共有人之同意，然被告自承未經過其
    他共有人同意，已如上所述，則被告擅自搭設鷹架及整修行
    為，已侵害他共有人之權利，原告自得本於所有權除去其妨
    害，故原告請求被告將門牌號碼為屏東市○○街00號搭設之鷹
    架拆除，為有理由，應予准許。
五、次按「不法侵害他人之身體、健康、名譽、自由、信用、隱
    私、貞操，或不法侵害其他人格法益而情節重大者，被害人
    雖非財產上之損害，亦得請求賠償相當之金額。其名譽被侵
    害者，並得請求回復名譽之適當處分。」此民法第195條第1
    項定有明文。本件被告於系爭建物擅自搭設鷹架及整修行為
    ，係侵害被告就系爭建物共有權利之財產權，並未侵害其人
    格權；至於原告所指因被告搭設該鷹架，造成小偷易利用該
    鷹架跨入隔壁原告居住之屏東市○○路000號二樓、三樓，原
    告因此擔心而無法入眠云云，則屬原告個人之思緒、想法所
    致，尚難認與被告上開行為間，有相當因果關係。故原告請
    求被告賠償應自111年5月12日起至拆除上開鷹架之日止，按
    日給付原告500元之精神上損害賠償，於法尚屬無據應予駁
    回。
六、本件原告勝訴部分，係適用簡易程序所為被告敗訴之判決，
    依民事訴訟法第389條第1項第3款規定，應依職權宣告假執
    行，並依同法第392條第2項，爰依職權為被告預供擔保，得
    免為假執行之宣告。
七、訴訟費用負擔之依據：民事訴訟法第78條。　　
中　　華　　民　　國　　111 　年　　12　　月　　12　　日
                        屏東簡易庭  法  官  曾吉雄
正本係照原本作成。
如對判決上訴，須於判決送達後廿日內向本院提出上訴狀，其未
表明上訴理由者，應於提出上訴後二十日內向本院補提理由書狀
（均須按他造當事人之人數附繕本）。
如委任律師提起上訴者，應一併繳納上訴審裁判費。
中　　華　　民　　國　　111 　年　　12　　月　　12　　日
                                    書記官  鄭美雀